# 专项储备

提问人：lingsu 时间：2012-02-28 17:09:32
陈版主，现在审计一家公司，专项储备是按收入的一定比例计提，经审计应计提数大于实际计提数。但账面实际发生的安全费用小于计提数，是否有依据如果实际发生的安全费用小于计提数可以不需要补提这块费用。谢谢

回答人：chenyiwei
没有这种说法。专项储备应按照适用的标准足额计提。如果安全生产方面的支出长期少于应计提的专项储备，可能被质疑为安全投入不足。